# 同一控制下企业业绩补偿账务处理咨询

提问人：jackiechen8623 时间：2018-05-15 10:28:28
背景： 1 、a单位为母公司，b单位为子公司（上市公司），c公司为a公司控制的子公司； 2 、b公司 2017 年收购了a单位下面的c公司，并签订业绩补偿协议； 3 、 2017 年c公司业绩不够，a公司准备对b公司进行补偿； 问题： 1 、a公司如何进行账务处理； 2 、b公司如果进行账务处理；
个人意见： 1 、a公司补偿金额计入资本公积； 2 、b公司收到业绩补偿计入资本公积；

回答人：chenyiwei
因为对B而言是同一控制下合并，所以该业绩补偿款对B而言应计入资本公积，即作为母公司的资本性投入处理。相应地，在母公司A的个别报表层面，向B支付业绩补偿款时，应借记“长期股权投资——B”，而不能借记A自身的资本公积。